臺灣屏東地方法院刑事判決
110年度訴字第656號
公  訴  人  臺灣屏東地方檢察署檢察官
被      告  楊世豪


選任辯護人  吳春生律師
被      告  簡彤潼



指定辯護人  本院公設辯護人  張宏惠  
上列被告因違反毒品危害防制條例案件，經檢察官提起公訴（10
9年度偵字第11164、11614號、110年度偵字第2574、2742、2743
號），本院判決如下：
    主  文
楊世豪犯如附表一編號1至7所示之罪，各處如附表一編號1至7所
示之刑及沒收。應執行有期徒刑伍年拾月。
簡彤潼犯如附表一編號2至6所示之罪，各處如附表一編號2至6所
示之刑及沒收。應執行有期徒刑肆年捌月。
楊世豪、簡彤潼其餘被訴部分均無罪。
    事  實
一、楊世豪明知4-甲基甲基卡西酮（4-methylmethcathinone、M
    ephedrone、4-MMC）為毒品危害防制條例所列管之第三級毒
    品，依法不得販賣、持有，竟意圖營利，基於販賣第三級毒
    品4-甲基甲基卡西酮之犯意，以如附表二編號15所示門號00
    00000000號行動電話連上網際網路，使用該行動電話內裝設
    之通訊軟體微信作為其聯絡交易4-甲基甲基卡西酮之工具，
    分別於如附表一編號1、7所示時間，以如各該編號所示方式
    ，與陳品希聯繫交易內含4-甲基甲基卡西酮成分之毒品咖啡
    包事宜後，於如各該編號所示時間、地點，交付前揭毒品咖
    啡包給陳品希，再由陳品希於各該編號所示時間將款項匯入
    楊世豪所申辦之上海商業儲蓄銀行帳號00000000000000號帳
    戶（下稱本案帳戶）內（各次交易之時間、地點、方式、4-
    甲基甲基卡西酮之價格及數量，各詳如附表一編號1、7所示
    ）。
二、楊世豪、簡彤潼均明知4-甲基甲基卡西酮為毒品危害防制條
    例所列管之第三級毒品，依法不得販賣、持有，竟共同意圖
    營利，基於販賣第三級毒品4-甲基甲基卡西酮之犯意聯絡，
    由簡彤潼以如附表三編號3所示門號0000000000號行動電話
    連上網際網路，使用該行動電話內裝設之通訊軟體微信作為
    其聯絡交易4-甲基甲基卡西酮之工具，分別於如附表一編號
    2至6所示時間，以如各該編號所示方式，與陳品希聯繫交易
    內含4-甲基甲基卡西酮成分之毒品咖啡包事宜後，由楊世豪
    提供內含4-甲基甲基卡西酮成分之毒品咖啡包，簡彤潼隨即
    於各該編號所示時間、地點，交付前揭毒品咖啡包給陳品希
    ，再由陳品希於各該編號所示時間將款項匯入本案帳戶內（
    各次交易之時間、地點、方式、4-甲基甲基卡西酮之價格及
    數量，各詳如附表一編號2至6所示）。
三、嗣經警方持本院核發之搜索票，分別於民國109年11月26日6
    時30分許、同年12月8日6時30分許，至楊世豪與簡彤潼當時
    位在屏東縣○○鄉○○路000巷00號住處（下稱上址住處）執行
    搜索，當場扣得如附表二、三所示之物，查悉上情。
四、案經屏東縣政府警察局、高雄市政府警察局苓雅分局報告臺
    灣屏東地方檢察署檢察官偵查起訴。
    理  由
壹、程序事項
　　被告以外之人於審判外之言詞或書面陳述，除法律有規定者
    外，不得作為證據，刑事訴訟法第159條第1項固定有明文；
    惟按被告以外之人於審判外之陳述，雖不符同法第159條之1
    至之4之規定，而經當事人於審判程序同意作為證據，法院
    審酌該言詞陳述或書面陳述作成時之情況，認為適當者，亦
    得為證據，同法第159條之5第1項，亦定有明文。查本判決
    後述資以認定本案而具傳聞性質之證據，檢察官、被告楊世
    豪、簡彤潼及其等辯護人均同意有證據能力（見院卷第84、
    104頁），基於尊重當事人對於傳聞證據之處分權，及證據
    資料愈豐富，愈有助於真實發現之理念，復經本院審酌該等
    證據之作成情況，核無違法取證或其他瑕疵，並與本案均具
    關聯性，認為以之作為證據為適當，依上開法文規定，自具
    證據能力。
貳、實體事項
一、認定被告犯罪事實所憑之證據及理由
　㈠如事實欄㈠所示事實
　　⒈上揭事實，業據被告楊世豪於警詢、偵查、本院準備程序
      及審理時均坦承不諱（見警0100卷第4至12頁，警1800卷
      第2至13頁，偵11164卷第113至118、183、184頁，偵1161
      4卷第199至207頁，院卷第101、191至193頁），核與證人
      陳品希於警詢、偵查中證述情節均大致相符（見警1800卷
      第20至33頁，偵11614卷第303至307頁），並有本院109年
      聲搜字第1103號搜索票、高雄市政府警察局苓雅分局搜索
      扣押筆錄、扣押物品目錄表、扣押物品收據、偵辦綽號「
      元仔」涉嫌毒品危害防制條例案偵查報告、通訊軟體微信
      個人頁面翻拍照片、對話紀錄擷圖、屏東綜合儲存款名細
      擷圖、上海商業儲蓄銀行台北票據匯款處理中心客戶基本
      資料、台北票據匯款處理中心公文金融資料查詢台幣活期
      存款往來明細、台新國際商業銀行109年10月12日台新作
      文字第10922130號函暨交易明細、中國信託商業銀行股份
      有限公司110年1月28日中信銀字第110224839023105號函
      暨客戶基本資料、存款交易明細各1份、高雄市政府警察
      局苓雅分局偵辦毒品案偵查報告2份、現場照片14張附卷
      可證（見警0100卷第17至31頁，警1800卷第96至110頁，
      他3232卷第3至14頁，他2280卷第3、22、23、32至42頁）
      ，復有如附表二編號1至15、17、19所示之物扣案可佐，
      又附表二編號17、19所示之物，經檢察官分別送內政部警
      政署刑事警察局、高雄市立凱旋醫院鑑定，鑑定結果如各
      該編號「鑑定結果」欄所示等情，有內政部警政署刑事警
      察局110年1月13日刑鑑字第1098031439號鑑定書、高雄市
      立凱旋醫院109年11月26日高市凱醫驗字第66497號濫用藥
      物成品檢驗鑑定書（見警1600卷第49至51頁），依上，被
      告楊世豪為警方扣得之如附表二編號17、19所示之物含第
      三級毒品4-甲基甲基卡西酮成分，足信其確能取得含前揭
      毒品之物，供其販賣。是以被告楊世豪自承其確有前揭販
      賣第三級毒品犯行等語，當非虛假。足認被告楊世豪上開
      任意性自白與此部分事實相符，堪以採信。
　　⒉毒品危害防制條例所處罰之販賣毒品罪，其成立除客觀上
      有買賣毒品之行為外，主觀上並須具有藉買賣毒品以從中
      牟取利益之意圖。又販賣毒品罪，所謂「意圖」，即犯罪
      之目的，原則上不以發生特定結果為必要，祇須有營利之
      意圖為已足，不以買賤賣貴而以從中得利為必要。且販賣
      毒品係違法行為，亦無公定價格，可任意分裝增減份量及
      純度，且每次買賣之價格、數量，亦隨時依雙方之關係深
      淺、資力、需求量、對行情之認知、來源是否充裕、查緝
      是否嚴緊、購買者被查獲時供出來源之可能風險之評估等
      因素，而異其標準，機動調整，非可一概論之。而販賣之
      利得，除非經行為人詳細供出所販賣毒品之進價及售價，
      且數量俱臻明確外，實難察得其具體得利之實情，然販賣
      者從價差或量差中牟利，方式雖異，惟其販賣之目的在於
      意圖營利則屬同一。從而，舉凡有償交易，除足以反證其
      確係另基於某種非圖利本意之關係外，尚難祇因無法查悉
      其精確之販入價格，作為是否高價賣出之比較，諉以無營
      利之意思而阻卻販賣犯行之追訴。經查，被告楊世豪與陳
      品希於如附表一編號1、7所示時間，分別以新臺幣（下同
      ）1萬4,000元、3萬元之價格交易前揭毒品咖啡包50包、1
      00包等節，業據被告楊世豪自承明確（見院卷第101頁）
      ，依此，被告楊世豪販賣前揭毒品咖啡包，確屬有償行為
      ，客觀上已該當於毒品販賣之實行，佐以販賣毒品屬重罪
      ，衡情販毒者取得毒品之成本與售出之價格應存在相當之
      價差或量差，是被告楊世豪自甘承受重典，而約定此次交
      易，其主觀上確有藉此次交易從中取利之意圖，應足推斷
      。公訴意旨漏未載明被告楊世豪之營利意圖，容有未洽，
      應予補充。
　㈡如事實欄㈡所示事實
　　⒈上揭事實，業據被告楊世豪、簡彤潼於警詢、偵查、本院
      準備程序及審理時均坦承不諱（見警0100卷第4至12頁，
      警1800卷第2至13、16至18頁，偵11164卷第113至118、18
      3、184頁，偵11614卷第199至207頁，院卷第81、82、101
      、191至193頁），核與證人陳品希於警詢、偵查中證述情
      節均大致相符（見警1800卷第20至33頁，偵11614卷第303
      至307頁），並有毒品上游楊世豪及簡微蓁2人犯罪事證一
      覽表、上海商業儲蓄銀行台北票據匯款處理中心客戶基本
      資料、台北票據匯款處理中心公文金融資料查詢台幣活期
      存款往來明細、台新國際商業銀行109年10月12日台新作
      文字第10922130號函暨交易明細、中國信託商業銀行股份
      有限公司110年1月28日中信銀字第110224839023105號函
      暨客戶基本資料、存款交易明細、本院109年聲搜字第113
      2號搜索票、屏東縣政府警察局搜索扣押筆錄、扣押物品
      目錄表、扣押物品收據各1份、通訊軟體微信個人頁面翻
      拍照片、對話紀錄擷圖、通聯調閱查詢單各2份、扣押物
      品照片6張在卷可稽（見警1800卷第1、61、66至69、86至
      110、119、120頁，偵11164卷第143至147頁），亦有如附
      表二編號1至15、17、19、附表三編號3所示之物扣案可佐
      ，而如附表二編號17、19所示之物含第三級毒品4-甲基甲
      基卡西酮成分乙節，已如前述，足徵被告楊世豪、簡彤潼
      確能取得含前揭毒品之物，供其等販賣。是以被告楊世豪
      、簡彤潼自承其等確有前揭販賣第三級毒品犯行等語，均
      非虛假。足認被告楊世豪、簡彤潼上開任意性自白與此部
      分事實相符，均堪採信。
　　⒉被告楊世豪、簡彤潼與陳品希於如附表一編號2至6所示時
      間，分別以如各該編號所示價格交易前揭毒品咖啡包等節
      ，業據被告楊世豪、簡彤潼均坦認在卷（見院卷第81、82
      、101頁），依此，被告楊世豪、簡彤潼販賣前揭毒品咖
      啡包，確屬有償行為，客觀上已該當於毒品販賣之實行，
      佐以販賣毒品屬重罪，衡情販毒者取得毒品之成本與售出
      之價格應存在相當之價差或量差，是被告楊世豪、簡彤潼
      自甘承受重典，而約定此次交易，其等主觀上確有藉此次
      交易從中取利之意圖，應足推斷。公訴意旨漏未載明被告
      楊世豪、簡彤潼之營利意圖，容有未洽，應予補充。
　㈢從而，本案事證明確，被告楊世豪、簡彤潼上開犯行均堪認
    定，均應依法論科。
二、論罪科刑
　㈠新舊法比較
　　行為後法律有變更者，適用行為時之法律。但行為後之法律
    有利於行為人者，適用最有利於行為人之法律，刑法第2條
    第1項定有明文。本案被告楊世豪、簡彤潼行為後，毒品危
    害防制條例第4條第3項、第17條第2項規定業於109年1月15
    日修正，於109年7月15日施行，茲比較如下：
    ⒈修正前毒品危害防制條例第4條第3項規定「製造、運輸、
      販賣第三級毒品者，處七年以上有期徒刑，得併科新臺幣
      七百萬元以下罰金」；修正後則規定「製造、運輸、販賣
      第三級毒品者，處七年以上有期徒刑，得併科新臺幣一千
      萬元以下罰金」，經比較新舊法規定，自以修正前規定較
      有利於被告楊世豪、簡彤潼。
    ⒉修正前毒品危害防制條例第17條第2項規定「犯第四條至第
      八條之罪於偵查及審判中均自白者，減輕其刑」；修正後
      則規定「犯第四條至第八條之罪於偵查及歷次審判中均自
      白者，減輕其刑」，修正後就被告自白犯罪減輕其刑之適
      用，變更為「於偵查及歷次審判中均自白」，限縮被告自
      白犯罪減輕其刑之適用範圍，經比較新舊法規定，以修正
      前毒品危害防制條例第17條第2項規定較有利於被告楊世
      豪、簡彤潼。
    ⒊據上，綜合比較之結果，修正後之規定提高販賣第三級毒
      品罪之法定刑，又限縮自白犯罪減輕其刑之適用範圍，顯
      較不利於被告楊世豪、簡彤潼，依刑法第2條第1項前段規
      定，本案自應適用修正前毒品危害防制條例第4條第3項、
      第17條第2項之規定論處。
　㈡核被告楊世豪如附表一編號1至7所為，均係犯修正前毒品危
    害防制條例第4條第3項之販賣第三級毒品罪。被告楊世豪所
    持有之第三級毒品4-甲基甲基卡西酮成分純質淨重合計約46
    4.88公克（計算式：464.51公克＋0.37公克＝464.88公克）等
    情，有內政部警政署刑事警察局110年1月13日刑鑑字第1098
    031439號鑑定書在卷可佐（見警1600卷第49、50頁），已達
    毒品危害防制條例第11條第5項規定之純質淨重5公克以上，
    被告楊世豪持有第三級毒品純質淨重5公克以上之低度行為
    、意圖販賣而持有第三級毒品之低度行為，均應為販賣第三
    級毒品之高度行為所吸收，不另論罪。
　㈢被告簡彤潼如附表一編號2至6所為，均係犯修正前毒品危害
    防制條例第4條第3項之販賣第三級毒品罪。
　㈣被告楊世豪與簡彤潼間，就如附表一編號2至6所示販賣第三
    級毒品罪之實施有犯意聯絡及行為分擔，應依刑法第28條之
    規定，論以共同正犯。
　㈤被告楊世豪如附表一編號1至7、被告簡彤潼如附表一編號2至
    6所示販賣第三級毒品犯行間，其等犯罪時間、地點不同，
    可以區分，顯係犯意各別、行為互殊，均應分論併罰。
　㈥刑之減輕事由
　　⒈修正前毒品危害防制條例第17條第2項：
　　　修正前毒品危害防制條例第17條第2項規定，犯第4條至第
      8條之罪於偵查及審判中均自白者，減輕其刑。係為鼓勵
      犯罪行為人自白、悔過，並期訴訟經濟、節約司法資源而
      設。此所謂「自白」，當指對自己之犯罪事實全部或主要
      部分為肯定供述之意而言。又所謂犯罪事實，係指符合犯
      罪構成要件之具體的社會事實，與刑罰法律所規定之各種
      犯罪構成要件，乃依罪刑法定主義所制定之抽象法律概念
      有別。是被告供述是否可認已自白，應以被告就訊問（或
      詢問）者問題所回答敘述之具體社會事實內容為何而定（
      最高法院106年度台上字第2892號刑事判決參照）。經查
      ，被告楊世豪、簡彤潼各就前揭犯行，均於警詢、偵查、
      本院準備程序及審理時坦承不諱，業如前述，堪認被告楊
      世豪、簡彤潼就前揭犯行，已於偵查及審判中自白，均應
      依修正前毒品危害防制條例第17條第2項之規定，減輕其
      刑。
　　⒉無毒品危害防制條例第17條第1項之適用：
　　　毒品危害防制條例第17條第1項規定：「犯第四條至第八
      條、第十條或第十一條之罪，供出毒品來源，因而查獲其
      他正犯或共犯者，減輕或免除其刑。」經查，被告楊世豪
      於警詢及偵查中均曾向警方、承辦檢察官供出其毒品來源
      （見警0100卷第4至12頁，警1800卷第2至7頁，偵11164卷
      第113至118頁），惟經本院函詢承辦本案之偵查機關，高
      雄市政府警察局鼓山分局函覆略稱：被告楊世豪與其指述
      之毒品上游宋○○係使用通訊軟體微信聯繫，然其購買前揭
      毒品咖啡包之對話均已刪除，無從查證；另被告楊世豪指
      述之毒品來源彭○○，經警方向本院聲請核發通訊監察書，
      惟於實施通訊監察期間內，未發現彭○○有販賣毒品予被告
      楊世豪或其他人之情事，故尚未查出被告楊世豪之毒品來
      源等語，有職務報告1份存卷可考（見院卷第133頁），可
      知被告楊世豪所供毒品來源，迄未經查獲，自與毒品危害
      防制條例第17條第1項所定減刑要件不符，無從予以減輕
      或免除其刑，附予說明。
　　⒊無刑法第59條之適用：
　　　犯罪之情狀顯可憫恕，認科以最低度刑仍嫌過重者，得酌
      量減輕其刑，刑法第59條固定有明文。惟刑法第59條之酌
      量減輕其刑，必須犯罪另有特殊之原因與環境等，在客觀
      上足以引起一般同情，認為即予宣告法定低度刑期尤嫌過
      重者，始有其適用。至犯罪情節輕微，所生危害非重大，
      僅可為法定刑內從輕科刑之標準，不得據為酌量減輕之理
      由。分別考量被告楊世豪所犯如附表一編號1至7所示、被
      告簡彤潼所犯如附表一編號2至6所示販賣第三級毒品罪，
      其等前揭販賣毒品之數量均非微，雖被告簡彤潼未取得販
      毒所得或報酬、其等販賣人數單一，然毒品違害國民健康
      至鉅，且酌被告楊世豪、簡彤潼前揭犯行，均意在牟利，
      未存在任何客觀上足以引起一般同情之情形，且被告楊世
      豪、簡彤潼前揭犯行，既均經依修正前毒品危害防制條例
      第17條第2項之規定減輕其刑，已可就犯罪情節、數量、
      惡性及所生危害，就其等處斷刑為適當調整，已無科以最
      低度刑仍嫌過重之情形，本院認其等尚無刑法第59條規定
      之適用。被告楊世豪、簡彤潼之辯護人均請求依刑法第59
      條規定減輕其刑等語（見院卷第109至119、197頁），均
      非有理。
　㈦審酌被告楊世豪、簡彤潼均明知國家對於查緝毒品相關犯罪
    禁令甚嚴，且前揭毒品均對於人體健康危害至鉅，亦為政府
    嚴令禁絕流通，竟漠視毒品之危害性，被告楊世豪、簡彤潼
    所犯前揭販賣第三級毒品罪，均為牟不法利益，不但助長毒
    品泛濫，嚴重危害國民身心健康及社會風氣，影響社會層面
    非淺，其等行為均不足取；再考量被告楊世豪、簡彤潼本案
    犯罪情節、手段、交易前揭毒品咖啡包之價值及數量、對象
    ；復酌以其等始終坦承犯行，犯後態度尚佳；兼衡被告楊世
    豪、簡彤潼自述之智識程度、經濟及家庭生活狀況（見院卷
    第193頁）等一切情狀，就被告楊世豪、簡彤潼如附表一編
    號1至7所犯販賣第三級毒品罪，分別量處如各該編號所示之
    刑。復本於罪責相當性之要求，在外部性及內部性界限範圍
    內，綜合斟酌被告楊世豪、簡彤潼販賣第三級毒品罪之不法
    與罪責程度，及對其等施以矯正之必要性，再慮及被告楊世
    豪為88年次之人、被告簡彤潼為89年次之人，年紀均輕，倘
    若量處過度長期之自由刑，迨將來刑之執行完畢，恐再難回
    歸適應社會生活，亦無助於其等復歸社會，爰分別就被告楊
    世豪、簡彤潼所犯前揭販賣第三級毒品罪7罪、5罪，依刑法
    第51條第5款規定，定其等應執行刑如主文第1項、第2項所
    示。
　㈧不予緩刑之宣告
　　按受2年以下有期徒刑、拘役或罰金之宣告，而有下列情形
    之一，認以暫不執行為適當者，得宣告2年以上5年以下之緩
    刑，刑法第74條第1項前段已有明文。查被告簡彤潼所犯販
    賣第三級毒品罪，其法定最低本刑為有期徒刑7年，經本院
    依修正前毒品危害防制條例第17條第2項之規定減輕其刑，
    並經本院宣告如主文第2項所示之刑，已逾有期徒刑2年，與
    上揭緩刑要件不符，當無從予以宣告緩刑，是被告簡彤潼之
    辯護人所請，於法未合。
三、沒收
　㈠扣案如附表二編號17、19所示之物：
　　按違禁物，不問屬於犯罪行為人與否，沒收之，刑法第38條
    第1項定有明文。經查，如附表二編號17、19所示之物，均
    經檢出4-甲基甲基卡西酮（詳如各該編號鑑定結果欄所示）
    等節，已如前述，而4-甲基甲基卡西酮依目前技術，尚無法
    將該等毒品與包裝袋完全析離，亦無析離之必要，已結合一
    體，既屬毒品危害防制條例之第三級毒品，均應認係違禁物
    ，又如附表二編號17、19所示之物，均為被告楊世豪販賣毒
    品所剩乙情，業經被告楊世豪供承明確（見院卷第101頁）
    ，自應依刑法第38條第1項規定，不問屬於被告楊世豪與否
    ，均在被告楊世豪最末次即如附表一編號7所示販賣第三級
    毒品罪刑項下，宣告沒收之。至取樣鑑定部分，既因鑑定用
    罄，業已滅失，爰不予宣告沒收。
　㈡扣案如附表二編號1至15、如附表三編號3所示之物：
　　⒈刑法第38條第2項規定「供犯罪所用、犯罪預備之物或犯罪
      所生之物，屬於犯罪行為人者，得沒收之。但有特別規定
      者，依其規定。」同條第4項規定「前二項之沒收，於全
      部或一部不能沒收或不宜執行沒收時，追徵其價額。」而
      前揭規定就「供犯罪所用之物」係規定「屬於犯罪行為人
      者，得沒收之」，採職權沒收原則，相較之，毒品危害防
      制條例第19條第1項則係規定「犯第四條至第九條、第十
      二條、第十三條或第十四條第一項、第二項之罪者，其供
      犯罪所用之物，不問屬於犯罪行為人與否，均沒收之。」
      就「供犯罪所用之物」另規定「不問屬於犯罪行為人與否
      ，均沒收之」，改採絕對義務沒收原則，顯就「供犯罪所
      用之物」另設特別規定，自應依刑法第38條第2項但書，
      優先適用毒品危害防制條例第19條第1項宣告沒收。
    ⒉扣案如附表二編號1至15所示之物，均為被告楊世豪所有，
      並用以供被告楊世豪如附表一編號1至7所示販賣第三級毒
      品犯行所用之物；而如附表三編號3所示之物，為被告簡
      彤潼所持用，並用以供被告簡彤潼如附表一編號2至6所示
      販賣第三級毒品犯行所用之物等事實，業據被告楊世豪、
      簡彤潼均自承在卷（見院卷第81、101、191至192頁），
      依上，扣案如附表二編號1至15、如附表三編號3所示之物
      ，分別為供被告楊世豪、簡彤潼販賣第三級毒品罪所用之
      物，各應依毒品危害防制條例第19條第1項之規定，分別
      在被告楊世豪如附表一編號1至7所示販賣第三級毒品罪刑
      項下、被告簡彤潼如附表一編號2至6所示販賣第三級毒品
      罪刑項下，宣告沒收之。
　㈢犯罪所得
　　刑法第38條之1第1項規定「犯罪所得，屬於犯罪行為人者，
    沒收之。但有特別規定者，依其規定。」同條第3項規定「
    前2項之沒收，於全部或一部不能沒收或不宜執行沒收時，
    追徵其價額。」查被告楊世豪所犯如附表一編號1至7所示販
    賣第三級毒品罪，其各該次販賣第三級毒品所得，均由被告
    楊世豪取得，自係屬於被告楊世豪各該次犯罪所得，雖均未
    扣案，仍應依刑法第38條之1第1項前段、第3項規定，分別
    於被告楊世豪各該次販賣第三級毒品罪主文內，各併宣告沒
    收之，於全部或一部不能沒收或不宜執行沒收時，追徵其價
    額。而被告簡彤潼與楊世豪於如附表一編號2至6所示共同販
    賣第三級毒品犯行，均由被告楊世豪取得價金等節，已如前
    述，卷內亦無證據足認被告簡彤潼有分得此部分犯罪所得，
    是被告簡彤潼既未取得或分得財物，自無犯罪所得沒收之問
    題，附此敘明。
　㈣而扣案如附表二編號16、18、如附表三編號1、2所示之物，
    均為被告楊世豪所有，如附表二編號18、如附表三編號2所
    示之物，為被告楊世豪自己施用所剩，該等物品均未供本案
    犯罪使用等情，業據被告楊世豪陳稱在卷（見院卷第101、1
    91至193頁），卷內亦無其他積極證據可佐該等物品與本案
    犯罪事實有何關聯性，爰均不予宣告沒收。
參、無罪部分
一、公訴意旨略以：
　㈠被告楊世豪基於製造內含第三級毒品4-甲基甲基卡西酮、硝
    甲西泮之混合毒品咖啡包之犯意，於109年9月間，至蝦皮購
    物網站向不知情、真實姓名、年籍不詳、帳號「shiek」之
    賣家購買「訂製 亮面 克羅心 鋁箔袋 被封袋 咖啡袋 糖果
    袋 玩具袋 包裝袋」共3,277入之包裝袋，復向真實姓名、
    年籍不詳之友人，以20萬元價格購入如附表二編號18、19所
    示之物，並利用如附表二編號1至14所示之物，自109年6月
    間某時起至同年11月26日為警方查獲止，在上址住處內，以
    將4-甲基甲基卡西酮與硝甲西泮混合後，加入原味奶茶粉、
    可可調味粉、草莓調味粉混和攪拌分裝置咖啡包分裝袋內，
    再以封裝機封口，而製造內含前揭毒品成分之毒品咖啡包1,
    500包，因認被告楊世豪此部分另涉犯毒品危害防制條例第4
    條第3項之製造第三級毒品罪嫌。
　㈡被告簡彤潼與楊世豪共同意圖營利，基於販賣第三級毒品4-
    甲基甲基卡西酮之犯意聯絡，由被告簡彤潼以如附表三編號
    3所示門號0000000000號行動電話連上網際網路，使用該行
    動電話內裝設之通訊軟體微信作為其聯絡交易4-甲基甲基卡
    西酮之工具，於如附表一編號7所示時間、地點，販賣內含4
    -甲基甲基卡西酮成分之毒品咖啡包予陳品希，再由陳品希
    於該編號所示時間將該編號所示款項匯入本案帳戶內，因認
    被告簡彤潼此部分另涉犯修正前毒品危害防制條例第4條第3
    項之販賣第三級毒品罪嫌等語。
二、按犯罪事實應依證據認定之，無證據不得認定其犯罪事實；
    又不能證明被告犯罪者應諭知無罪之判決，刑事訴訟法第15
    4條第2項、第301條第1項分別定有明文。次按檢察官對於起
    訴之犯罪事實，應負提出證據及說服之實質舉證責任。倘其
    所提出之證據，不足為被告有罪之積極證明，或其指出證明
    之方法，無法說服法院以形成被告有罪之心證者，應貫徹無
    罪推定原則，刑事妥速審判法第6條亦有明文。
三、公訴意旨認被告楊世豪另涉犯毒品危害防制條例第4條第3項
    之製造第三級毒品罪嫌、被告簡彤潼另涉犯修正前毒品危害
    防制條例第4條第3項之販賣第三級毒品罪嫌，係以被告楊世
    豪、簡彤潼之供述、證人陳品希之證述，並以搜索扣押筆錄
    、扣押物品目錄表、扣案物照片、刑案現場示意圖、警方現
    場勘察採證照片、內政部警政署刑事警察局110年1月13日刑
    鑑字第1098031437號鑑定書、本案帳戶客戶基本資料及台幣
    活期存款往來交易明細、通訊軟體微信對話紀錄各1份等證
    據，為其主要之論據。
四、被告楊世豪固坦承其先後購入如附表二編號1至14、19所示
    之物，在上址住處內，以將如附表二編號19所示4-甲基甲基
    卡西酮加入如附表二編號1至3所示原味奶茶粉、可可調味粉
    、草莓調味粉混摻，隨機分裝置入如附表二編號7至10所示
    包裝袋內，復以如附表二編號4所示封口機封口包裝，分裝
    內含4-甲基甲基卡西酮成分之毒品咖啡包等事實，惟其辯護
    人為其辯護稱：被告楊世豪就客觀事實無意見，然請審酌被
    告楊世豪將4-甲基甲基卡西酮加入原味奶茶粉、可可調味粉
    、草莓調味粉增加口感，未再為任何加工，被告楊世豪所為
    尚難評價為製造第三級毒品犯行等語（見院卷第102、194、
    195頁）。被告簡彤潼固於本院審理時坦承如附表一編號7所
    示販賣第三級毒品犯行，然其辯護人為其辯護稱：如附表一
    編號7所示時間已久遠，被告簡彤潼雖已不復記憶，但願意
    認罪。惟被告簡彤潼於偵訊時供稱其曾於109年2月至4月間
    為被告楊世豪送毒品給陳品希，偵查檢察官未曾針對如附表
    一編號7部分訊問被告簡彤潼，起訴書將被告簡彤潼列入此
    部分共犯應係誤載等語（見院卷第195、196頁）。
五、經查：
　㈠被告楊世豪涉犯製造第三級毒品部分：
　　⒈按毒品危害防制條例第4條所稱之「製造」毒品罪，不僅直
      接將毒品原、物料提煉製成毒品外，並包括以改變毒品成
      分及效用為目的之非法加工、提煉、配置等行為（如以毒
      品以外之物為原料，提製成毒品、將毒品精煉，或使用化
      學或其他方法將一種毒品製成另一種毒品等）。若單純以
      「物理方式」將各種毒品拼裝成另一種毒品，或改變毒品
      使用方法（如將毒品混合、於加工過程中分裝毒品，或為
      方便毒品者施用所為之改變毒品型態等），除應視行為人
      之主觀犯意外，倘其行為本身已變更毒品之效果或使用方
      法，於過程中已造成對社會秩序或人體健康潛在威脅者，
      自應成立「製造」毒品罪。且此罪性質應屬「危險犯」，
      以「混合毒品」為例，亦不以混合後毒品之性質改變為另
      一類、級「新興毒品」或「新型態毒品」為限。除此之外
      ，無論於製造過程中或以外之如僅單一將毒品封口、包裝
      、打印、為增加毒品數量所為之滲雜毒品以外物質，或分
      裝、混合自行施用毒品等行為，則應就整體過程綜合觀察
      ，尚難遽認皆屬毒品製造行為（最高法院110年度台上字
      第521號刑事判決參照）。經查，被告楊世豪自承：我購
      入4-甲基甲基卡西酮粉末後，因為4-甲基甲基卡西酮很苦
      ，我將4-甲基甲基卡西酮粉末與原味奶茶粉、可可調味粉
      或草莓調味粉以1比20之比例混合，加入調味粉比較甜，
      再隨機以如附表二編號7至10所示包裝袋包裝等語（見警0
      100卷第4至12頁，偵11164卷第113至118頁，院卷第191至
      193頁），可知被告楊世豪僅將4-甲基甲基卡西酮與原味
      奶茶粉、可可調味粉或草莓調味粉混合後包裝成前揭毒品
      咖啡包。
　　⒉雖公訴意旨認被告楊世豪於前揭毒品咖啡包內混合如附表
      二編號18所示一粒眠等語，然查，被告楊世豪供稱：我沒
      有加入如附表二編號18所示一粒眠，一粒眠是我自己食用
      等語（見院卷第191至193頁），且扣案之如附表二編號17
      至19所示之物，經檢察官分別送內政部警政署刑事警察局
      、高雄市立凱旋醫院鑑定，鑑定結果如各該編號「鑑定結
      果」欄所示等情，有內政部警政署刑事警察局110年1月13
      日刑鑑字第1098031439號鑑定書、高雄市立凱旋醫院109
      年11月26日高市凱醫驗字第66497號濫用藥物成品檢驗鑑
      定書（見警1600卷第49至51頁），可知如附表二編號17、
      19所示之物均僅檢出4-甲基甲基卡西酮成分，而無摻以如
      附表二編號18所示一粒眠所含硝甲西泮、硝西泮成分，則
      被告楊世豪所辯，非屬無據。卷內亦無積極證據足證被告
      楊世豪曾混合如附表二編號18所示一粒眠至前揭毒品咖啡
      包內，則被告是否如公訴人所指將內含第三級毒品硝甲西
      泮及微量第四級毒品硝西泮成分之一粒眠摻混至前揭毒品
      咖啡包內，不無疑義。
　　⒊公訴人既未舉證證明被告楊世豪有何利用一定之化學、物
      理變化及相應之步驟，或以其他方法提高毒品之純度、或
      使之變化等加工程序，而製作成前揭毒品咖啡包之事證，
      被告楊世豪所為，係利用調味粉將純度較高之4-甲基甲基
      卡西酮予以稀釋成微量4-甲基甲基卡西酮成分，以利施用
      ，猶如海洛因粉末加美娜水稀釋後，以利注射一樣，並不
      涉及物理或化學結構變化，亦未改良毒品之純度，或製成
      新毒品類型，自難謂已該當製造毒品之要件。
　㈡被告簡彤潼涉犯如附表一編號7所示販賣第三級毒品部分：
　　⒈證人陳品希於警詢時證稱：我於109年4月28日12時18分許
      自我向中國信託商業銀行申辦之帳戶匯款3萬元至本案帳
      戶內，這是我向被告楊世豪購買前揭毒品咖啡包100包的
      錢，一開始我跟被告簡彤潼聯絡欲購買前揭毒品咖啡包，
      後來被告楊世豪跟我要購買前揭毒品咖啡包的錢，我就將
      3萬元匯至本案帳戶等語（見警1800卷第31至33頁）；於
      偵查中證稱：我與被告楊世豪於109年4月27日對話紀錄中
      ，被告楊世豪稱：你可以先匯給我了等語，是指如附表一
      編號7所示交易，該次交易我忘記我拿到前揭毒品咖啡包
      的時間，我都是先拿到前揭毒品咖啡包才匯款，我確定有
      拿到前揭毒品咖啡包100包，並於109年4月28日匯款3萬元
      給被告楊世豪等語（見偵11614卷第303至307頁）；核與
      被告楊世豪於警詢時供稱：陳品希於109年4月28日8至9時
      許間某時，向我購買前揭毒品咖啡包100包，我將前揭毒
      品咖啡包拿到屏東縣○○市○○路00號給陳品希，這次是我自
      己去跟陳品希交易等語大致相符（見警1800卷第8至11頁
      ），則被告簡彤潼是否參與如附表一編號7所示交易，已
      非無疑。
　　⒉復觀之被告簡彤潼與陳品希間通訊軟體微信對話紀錄，顯
      示：被告簡彤潼於109年4月27日19時46分許傳送內容不詳
      之訊息予陳品希，陳品希回以：「？」，被告簡彤潼復傳
      送內容為：「我男朋友家你微信」之訊息，陳品希回以：
      「好」之訊息，有通訊軟體微信對話紀錄擷圖1張附卷可
      查（見警1800卷第95頁反面），對照被告楊世豪與陳品希
      間通訊軟體微信對話紀錄，顯示：被告楊世豪於109年4月
      27日19時45分許先向陳品希表明其身分，再傳送內容為：
      「你可以先匯給我了嗎」之訊息，陳品希回以：「等等人
      家要拿給我」、「我等等一次給你29？」、「這次的是3
      ？」等訊息，被告楊世豪復於同日19時48分許傳送：「這
      次3了」、「因為人家有漲了」、「你匯完再跟我說一下
      」等訊息，陳品希於同日22時45分許傳送內容為：「匯款
      了」、「查一下」等訊息，被告楊世豪於109年4月28日13
      時21分許回以：「有收到」、「感恩」等訊息，有通訊軟
      體微信對話紀錄擷圖5張存卷可考（見警1800卷第96、97
      頁），依上，可知被告楊世豪與陳品希聯繫如附表一編號
      7所示交易匯款事宜，而被告簡彤潼僅表示被告楊世豪以
      通訊軟體微信將陳品希加為好友乙事，被告簡彤潼是否與
      陳品希聯繫該次交易事宜或交付前揭毒品咖啡包予陳品希
      ，均非無疑，卷內亦無其他積極證據證明被告簡彤潼確有
      共同販賣第三級毒品犯行，自不能僅憑被告楊世豪販賣前
      揭毒品咖啡包予陳品希，作為不利於被告簡彤潼之認定。
六、綜上所述，公訴意旨認被告楊世豪所為構成製造第三級毒品
    罪嫌、被告簡彤潼如附表一編號7部分亦構成販賣第三級毒
    品罪嫌，均無從證明，是以被告楊世豪、簡彤潼被訴前揭犯
    行，均無從依公訴人所提出之各項證據，而達於通常一般之
    人均不致有所懷疑，而得確信其為真實之程度，自不得以此
    遽入被告楊世豪、簡彤潼前揭犯罪，自均應為無罪之諭知。
據上論斷，應依刑事訴訟法第299條第1項前段、第301條第1項，
修正前毒品危害防制條例第4條第3項、第17條第2項，毒品危害
防制條例第19條第1項，刑法第2條第1項前段、第11條、第28條
、第51條第5款、第38條第1項、第38條之1第1項前段、第3項，
判決如主文。
本案經檢察官黃薇潔提起公訴，檢察官吳政洋到庭執行職務。
中　　華　　民　　國　　111 　年　　6 　　月　　22　　日
                  刑事第四庭  審判長法  官  黃柏霖
                                    法  官  錢毓華
                                    法  官  李宛臻
以上正本證明與原本無異。
如不服本判決應於收受判決後20日內向本院提出上訴書狀，並應
敘述具體理由；其未敘述上訴理由者，應於上訴期間屆滿後20日
內向本院補提理由書（均須按他造當事人之人數附繕本）「切勿
逕送上級法院」。
中　　華　　民　　國　　111 　年　　6 　　月　　24　　日
                                    書記官  盧建琳 
附錄本案論罪科刑法條：修正前毒品危害防制條例第4條第3項。
修正前毒品危害防制條例第4條第3項
製造、運輸、販賣第三級毒品者，處七年以上有期徒刑，得併科
新臺幣七百萬元以下罰金。
附表一：
 編號  被告 交易對象 交易時間 交易地點 毒品種類、價值及數量 交易方式 論罪科刑及沒收 1 楊世豪 陳品希 109年2月22日某時（起訴書誤載為109年2月22日14時28分前回溯7天之某時許，業經公訴檢察官以補充理由書更正） 屏東縣○○市○○路00號即陳品希之租屋處 價值1萬4,000元、內含4-甲基甲基卡西酮成分之毒品咖啡包50包、數量不詳 楊世豪以門號0000000000號行動電話連上網際網路，使用該行動電話內裝設之通訊軟體微信與陳品希聯絡相約見面交易內含4-甲基甲基卡西酮成分之毒咖啡包事宜後，雙方約於左列時間、在左列地點，由楊世豪交付左列價值、數量之毒品咖啡包後，陳品希於109年2月22日（起訴書誤載為019年2月22日，業經公訴檢察官以補充理由書更正）14時28分許匯款1萬4,000元至本案帳戶。 楊世豪販賣第三級毒品，處有期徒刑參年拾月。扣案之如附表二編號1至15所示之物沒收之；未扣案之犯罪所得新臺幣壹萬肆仟元沒收之，於全部或一部不能沒收或不宜執行沒收時，追徵其價額。 2 簡彤潼 楊世豪 同上   109年3月10日23時33分許（起訴書誤載為109年3月9日，業經公訴檢察官以補充理由書更正） 同上 同上 簡彤潼以門號0000000000號行動電話連上網際網路，使用該行動電話內裝設之通訊軟體微信與陳品希聯絡相約見面交易內含4-甲基甲基卡西酮成分之毒咖啡包事宜後，簡彤潼向楊世豪取得左列數量之毒品咖啡包，與陳品希於左列時間、在左列地點，由簡彤潼交付左列價值、數量之毒品咖啡包後，陳品希於109年3月14日12時13分許匯款1萬4,000元至本案帳戶。 楊世豪共同販賣第三級毒品，處有期徒刑參年拾月。扣案之如附表二編號1至15所示之物沒收之；未扣案之犯罪所得新臺幣壹萬肆仟元沒收之，於全部或一部不能沒收或不宜執行沒收時，追徵其價額。 簡彤潼共同販賣第三級毒品，處有期徒刑參年捌月。扣案之如附表三編號3所示之物沒收之。 3 簡彤潼 楊世豪 同上   109年3月18日20時48分許 同上  同上 簡彤潼以門號0000000000號行動電話連上網際網路，使用該行動電話內裝設之通訊軟體微信與陳品希聯絡相約見面交易內含4-甲基甲基卡西酮成分之毒咖啡包事宜後，簡彤潼向楊世豪取得左列數量之毒品咖啡包，與陳品希於左列時間、在左列地點，由簡彤潼交付左列價值、數量之毒品咖啡包後，陳品希於109年3月26日22時4分許匯款1萬4,000元至本案帳戶。 楊世豪共同販賣第三級毒品，處有期徒刑參年拾月。扣案之如附表二編號1至15所示之物沒收之；未扣案之犯罪所得新臺幣壹萬肆仟元沒收之，於全部或一部不能沒收或不宜執行沒收時，追徵其價額。 簡彤潼共同販賣第三級毒品，處有期徒刑參年捌月。扣案之如附表三編號3所示之物沒收之。 4 簡彤潼 楊世豪 同上   109年3月29日21時44分許 屏東縣屏東市復興南路之金磚KTV 價值2萬8,000元、內含4-甲基甲基卡西酮成分之毒品咖啡包100包、數量不詳 簡彤潼以門號0000000000號行動電話連上網際網路，使用該行動電話內裝設之通訊軟體微信與陳品希聯絡相約見面交易內含4-甲基甲基卡西酮成分之毒咖啡包事宜後，簡彤潼向楊世豪取得左列數量之毒品咖啡包，與陳品希於左列時間、在左列地點，由簡彤潼交付左列價值、數量之毒品咖啡包後，陳品希於109年4月11日6時19分許匯款2萬8,000元至本案帳戶。 楊世豪共同販賣第三級毒品，處有期徒刑肆年。扣案之如附表二編號1至15所示之物沒收之；未扣案之犯罪所得新臺幣貳萬捌仟元沒收之，於全部或一部不能沒收或不宜執行沒收時，追徵其價額。 簡彤潼共同販賣第三級毒品，處有期徒刑參年拾月。扣案之如附表三編號3所示之物沒收之。 5 簡彤潼 楊世豪 同上   109年4月6日16時許（起訴書誤載為109年4月1日，業經公訴檢察官以補充理由書更正） 屏東縣○○市○○路00號即陳品希之租屋處 價值1萬4,500元、內含4-甲基甲基卡西酮成分之毒品咖啡包50包、數量不詳 簡彤潼以門號0000000000號行動電話連上網際網路，使用該行動電話內裝設之通訊軟體微信與陳品希聯絡相約見面交易內含4-甲基甲基卡西酮成分之毒咖啡包事宜後，簡彤潼向楊世豪取得左列數量之毒品咖啡包，與陳品希於左列時間、在左列地點，由簡彤潼交付左列價值、數量之毒品咖啡包後，陳品希於109年4月11日21時14分許匯款1萬4,500元至本案帳戶。 楊世豪共同販賣第三級毒品，處有期徒刑參年拾月。扣案之如附表二編號1至15所示之物沒收之；未扣案之犯罪所得新臺幣壹萬肆仟伍佰元沒收之，於全部或一部不能沒收或不宜執行沒收時，追徵其價額。 簡彤潼共同販賣第三級毒品，處有期徒刑參年捌月。扣案之如附表三編號3所示之物沒收之。 6 簡彤潼 楊世豪 同上   109年4月15日22時17分許 同上 同上 簡彤潼以門號0000000000號行動電話連上網際網路，使用該行動電話內裝設之通訊軟體微信與陳品希聯絡相約見面交易內含4-甲基甲基卡西酮成分之毒咖啡包事宜後，簡彤潼向楊世豪取得左列數量之毒品咖啡包，與陳品希於左列時間、在左列地點，由簡彤潼交付左列價值、數量之毒品咖啡包後，陳品希於109年4月18日19時許匯款1萬4,500元至本案帳戶。 楊世豪共同販賣第三級毒品，處有期徒刑參年拾月。扣案之如附表二編號1至15所示之物沒收之；未扣案之犯罪所得新臺幣壹萬肆仟伍佰元沒收之，於全部或一部不能沒收或不宜執行沒收時，追徵其價額。 簡彤潼共同販賣第三級毒品，處有期徒刑參年捌月。扣案之如附表三編號3所示之物沒收之。 7 楊世豪  同上   109年4月28日8、9時許間某時（起訴書誤載為109年4月27日前回溯7天之某時許，業經公訴檢察官以補充理由書更正） 同上 價值3萬元、內含4-甲基甲基卡西酮成分之毒品咖啡包100包、數量不詳 楊世豪以門號0000000000號行動電話連上網際網路，使用該行動電話內裝設之通訊軟體微信與陳品希聯絡相約見面交易內含4-甲基甲基卡西酮成分之毒咖啡包事宜後，雙方約於左列時間、在左列地點，由楊世豪交付左列價值、數量之毒品咖啡包後，陳品希於109年4月28日12時18分許匯款3萬元至本案帳戶。 楊世豪販賣第三級毒品，處有期徒刑肆年貳月。扣案之如附表二編號1至15、17、19所示之物，均沒收之；未扣案之犯罪所得新臺幣參萬元沒收之，於全部或一部不能沒收或不宜執行沒收時，追徵其價額。 

附表二：警方持本院核發之搜索票，於109年11月26日6時30分許
至屏東縣○○鄉○○路000巷00號執行搜索，當場扣得以下物品。
編號 扣案物品名稱 數量 鑑定結果 備註  依警方扣押物品目錄表記載（警0100卷第22至23頁）     1 原味奶茶粉 7包    2 可可調味粉 2包    3 草莓調味粉 1包    4 封口機 2台    5 大號搗蒜 1個    6 電子磅秤 2台    7 分裝袋 1包    8 外觀骷髏頭分裝袋 1包    9 外觀Supreme分裝袋 1包    10 外觀彩虹小馬分裝袋 1包    11 大油漏 1個    12 分裝勺 3支    13 空瓶（含不明粉末） 1瓶 未檢出毒品成分。 高雄醫學大學附設中和紀念醫院檢驗醫學部毒物室報告編號S00000-000號濫用藥物檢驗報告（見警1600卷第55頁）  14 透明桶（含不明粉末） 1瓶 驗前淨重125.996公克，驗後淨重125.976公克，未檢出毒品成分。 高雄醫學大學附設中和紀念醫院檢驗醫學部毒物室報告編號S00000-000號濫用藥物檢驗報告（見警1600卷第53頁）  15 行動電話 （內含門號0000000000號SIM卡1枚，序號：000000000000000） 1支  持用人：楊世豪  16 行動電話 （序號：000000000000000） 1支  持用人：楊世豪  17 混合式毒品外觀彩虹小馬 5包 驗前總淨重約37.64公克。隨機抽取編號17-3鑑定，淨重7.67公克，取1.79公克鑑定用罄，餘5.88公克，檢出第三級毒品4-甲基甲基卡西酮成分，純度約1%。推估編號17-1至17-5均含4-甲基甲基卡西酮之驗前總純質淨重約0.37公克。 內政部警政署刑事警察局110年1月13日刑鑑字第1098031439號鑑定書（見警1600卷第49、50頁）    隨機抽取1包，檢驗前淨重7.260公克、檢驗後淨重6.479公克，經檢出第三級毒品4-甲基甲基卡西酮成分。 高雄市立凱旋醫院109年11月26日高市凱醫驗字第66497號濫用藥物成品檢驗鑑定書（見警1600卷第51頁）  18 一粒眠 404顆 隨機抽取1顆磨混鑑定。總淨重73.92公克，取0.16公克鑑定用罄，總餘73.76公克，檢出第三級毒品硝甲西泮（硝甲氮平）（Nimetazepam）及微量第四級毒品硝西泮（耐妥眠）（Nitrazepam）等成分，測得硝甲西泮純度約5％，驗前總純質淨重約3.69公克。 內政部警政署刑事警察局110年1月13日刑鑑字第1098031439號鑑定書（見警1600卷第49、50頁）  19 不明粉末 1包 驗前淨重499.48公克。取0.31公克鑑定用罄，餘499.17公克，檢出第三級毒品4-甲基甲基卡西酮成分，純度約93%，驗前純質淨重約464.51公克。 內政部警政署刑事警察局110年1月13日刑鑑字第1098031439號鑑定書（見警1600卷第49、50頁） 

附表三：警方持本院核發之搜索票，於109年12月8日6時30分許
至屏東縣○○鄉○○路000巷00號執行搜索，當場扣得以下物品。
編號 扣案物品名稱 數量 備註  依警方扣押物品目錄表記載（警1800卷第64、68頁）    1 行動電話 （內含門號0000000000號SIM卡1枚，序號：000000000000000） 1支 持用人：楊世豪  2 愷他命殘渣吸管 1支   3 行動電話 （內含門號0000000000號SIM卡1枚，序號：000000000000000、000000000000000） 1支 持用人：簡彤潼